【裁判字號】    90,易,333
【裁判日期】    901231
【裁判案由】    竊盜
【裁判全文】
臺灣嘉義地方法院刑事判決                            九十年度易字第三三三號
    公  訴  人  臺灣嘉義地方法院檢察署檢察官
    被      告  甲○○
右列被告因竊盜案件，經檢察官提起公訴（九十年度偵字第一八五一號），本院判決
如左：
    主  文
甲○○於夜間侵入住宅竊盜，累犯，處有期徒刑柒月。
扣案之女用手套壹雙、鐵絲貳支均沒收。
    事  實
一、甲○○前因竊盜案件，經本院於民國八十七年十一月二十六日（起訴書誤載為十
    一月三日），以八十七年度易字第一二四七號判決有期徒刑十月確定，甫於八十
    八年七月二十四日執行完畢，詎仍不知悔悟，復意圖為自己不法之所有，於九十
    年三月十八日三時五分夜間，騎乘車牌號碼ＵＳＩ－０五六號輕型機車，覆戴手
    套，持客觀上非為兇器之鐵絲二支，侵入嘉義市○○路○段一七五號之地下二樓
    停車場，以所攜之鐵絲伸入乙○○所有，停放於該停車場之車牌號碼ＵＲ－九六
    一九號自用小客車車門，以拉開門栓之方式開啟車門，竊取乙○○置於車內之新
    臺幣二百六十元現金，得手後欲離去之際，為警當場查獲，並扣得甲○○所有供
    犯罪所用之女用手套一雙及鐵絲二支。
二、案經嘉義市警察局第一分局報請臺灣嘉義地方法院檢察署檢察官偵查起訴。
    理  由
一、上開事實業據被告甲○○於警訊、偵查中供承不諱，核與被害人乙○○於警訊中
    指訴情節相符，復有贓物認領保管單一紙附卷可稽，女用手套一雙、鐵絲二支扣
    案可資佐證，被告雖於本院審理中翻異前詞，辯稱：伊沒有撬開車門，被害人車
    門本來就沒鎖，至犯罪工具非伊所有，鐵絲二支乃由犯罪地點附近之工地撿拾而
    得，手套則是被害人車內物品云云，惟上開扣案證物經本院當庭勘驗結果：鐵絲
    二支之切口整齊、長度相當，並均於尾端彎曲為鉤型，顯預備為撬開車門所使用
    之工具，若如被告所辯，鐵絲係撿拾而得，被害人車門並未上鎖，則鐵絲已無用
    處，何以為警查獲時被告仍隨身攜帶？另女用手套應為被告事先準備，於犯案時
    避免留下指紋所用，於開啟被害人車門前，手套方有用處，並觀之該手套污穢不
    潔，所值無幾，被告豈有於開啟車門後復自被害人車上竊取該手套之必要？是鐵
  絲二支及女用手套均為被告事先準備，攜為犯案工具無訛，被告所辯係卸責之詞
    ，殊無可採，其事證明確，犯行洵堪認定。
二、核被告所為，係犯刑法第三百二十一條第一項第一款之夜間侵入住宅竊盜罪。按
    刑法第三百二十一條第一項第一款之夜間侵入住宅竊盜罪，其所謂「住宅」，乃
    指人類日常居住之場所而言，公寓亦屬之。被害人住處之公寓樓梯間可直接通往
    地下停車場，且該地下停車場專供該區公寓住戶停放車輛，雖地下停車場原僅提
    供各住戶停放車輛使用，然就公寓之整體而言，該停車場可謂構成其公寓之一部
    分，與公寓有密切不可分之關係，最高法院七十六年台上字第二九七二號判例、
    最高法院八十六年上易字第三一八九號裁判參照。查本件被告於夜間侵入前揭公
    寓之地下停車場竊盜，該停車場為專供該區公寓住戶停放車輛使用，可謂構成公
    寓之一部分，與公寓有密不可分之關係，即堪認定為住宅，公訴意旨漏未論及，
    而認該停車場為非供人居住之處所，尚有誤會；另查被告所持以犯罪之鐵絲二支
    ，客觀上均不足對人之生命、身體或安全構成威脅，不具危險性，難認為兇器，
    檢察官認扣案鐵絲二支為兇器，應以同法第三百二十一條第一項第三款論處，容
    有未洽，惟起訴事實相同，爰依法變更起訴法條，均併予敘明。被告前因犯竊盜
    罪，經本院於民國八十七年十一月二十六日，以八十七年度易字第一二四七號判
    決有期徒刑十月確定，於八十八年七月二十四日執行完畢，此有臺灣嘉義地方法
    院檢察署刑案資料查註紀錄表及臺灣高等法院被告全國前案紀錄表在卷可按，其
    前受有期徒刑執行完畢，於五年內再犯本件最重本刑為有期徒刑以上之罪，為累
    犯，應依刑法第四十七條之規定加重其刑。爰審酌被告不思循合法正當途徑獲得
    財富，於深夜找尋停放大樓地下室車輛行竊車中財物，侵害他人財產法益，並影
    響社會治安、事先備妥手套及鐵絲行竊之犯罪手段、其有幼女待哺、犯罪所得數
    額非鉅、犯後態度尚佳等一切情狀，量處如主文所示之刑，以示警懲。扣案之女
    用手套一雙、鐵絲二支，均屬被告所有，為供犯罪所用之物，應依刑法第三十八
    條第一項第二款、第三項併予宣告沒收。
據上論斷，應依刑事訴訟法第二百九十九條第一項前段、第三百條，刑法第三百二十
一條第一項第一款、第四十七條、第三十八條第一項第二款，罰金罰鍰提高標準條例
第一條前段，判決如主文。
本案經檢察官陳昭廷到庭執行職務
中華    民    國      九十        年    十二    月     三十一       日
                              臺灣嘉義地方法院刑事第二庭
                                    審判長法  官  夏  金  郎
                                          法  官  盧  鳳  田
                                          法  官  陳  俞  婷
右正本證明與原本無異。
如不服本判決，應於判決送達後十日內向本院提出上訴狀( 應附繕本 )。
中    華    民    國      九十        年    十二    月     三十一       日
                                          書記官  李  彩  娥
附錄法條：
中華民國刑法第三百二十一條
 (加重竊盜罪)
犯竊盜罪而有左列情形之一者，處六月以上五年以下有期徒刑：
一  於夜間侵入住宅或有人居住之建築物、船艦，或隱匿其內而犯之者。
二  毀越門扇、牆垣或其他安全設備而犯之者。
三  攜帶兇器而犯之者。
四  結夥三人以上而犯之者。
五  乘火災、水災或其他災害之際而犯之者。
六  在車站或埠頭而犯之者。
前項之未遂罰之。


司法院資訊處製作；財團法人民間司法改革基金會備份。
